【裁判字號】    99,易,346
【裁判日期】    990630
【裁判案由】    竊盜
【裁判全文】
臺灣雲林地方法院刑事判決               99年度易字第346號
公  訴  人  臺灣雲林地方法院檢察署檢察官
被      告  甲○○
上列被告因竊盜案件，經檢察官提起公訴（99年度偵字第1674號
），本院判決如下：
    主  文
甲○○犯竊盜罪，累犯，處有期徒刑陸月，如易科罰金，以新臺
幣壹仟元折算壹日。
    事  實
一、甲○○前因竊盜案件，經臺灣高等法院臺南分院以93年度上
    易字第154 號判決判處有期徒刑1 年確定，並應於刑之執行
    前令入勞動場所強制工作3 年；復因施用第一、二級毒品案
    件，經本院以93年度訴字第123 號判決判處有期徒刑11月、
    6 月，應執行有期徒刑1 年3 月確定；再因偽造文書案件，
    經臺灣臺東地方法院以94年度訴字第187 號判決判處有期徒
    刑7 月確定，嗣上開各罪經臺灣臺東地方法院裁定減刑並定
    應執行有期徒刑1 年4 月確定，於民國97年1 月21日執行完
    畢（構成累犯，強制工作期間為93年7 月1 日起，至96年4
    月8 日止）。詎其仍不知悛悔，意圖為自己不法之所有，於
    98年6 月6 日上午8 時50分許（起訴書誤載為上午8 時許）
    ，在臺中縣烏日鄉○○路○ 段116 巷內，趁乙○○未及注意
    之際，徒手竊取乙○○所有而停放在該處巷口之腳踏車1 部
    （價值約新臺幣2 千餘元），得手後騎乘該腳踏車逃離現場
    ，嗣將之棄置在臺中縣烏日鄉○道路。其後經警調閱烏日鄉
    ○○路○ 段418 巷210 號及同巷133 號監視器錄影畫面，始
    循線查獲上情。
二、案經臺中縣警察局烏日分局報告臺灣臺中地方法院檢察署檢
    察官呈請臺灣高等法院檢察署令轉臺灣雲林地方法院檢察署
    檢察官偵查起訴。
    理  由
壹、程序方面：
一、按除簡式審判程序、簡易程序及第376 條第1 款、第2 款所
    列之罪之案件外，第一審應行合議審判，刑事訴訟法第284
    條之1 定有明文。本件被告甲○○所犯竊盜罪，屬刑事訴訟
    法第376 條第2 款所列之罪之案件，依同法第284 條之1規
    定，第一審自毋庸行合議審判，合先敘明。
二、證據能力方面：
    按被告以外之人於審判外陳述，雖不符刑事訴訟法第159 條
    之1 至之4 之規定，而經當事人於審判程序同意作為證據，
    法院審酌該言詞陳述或書面陳述作成時情況，認為適當者，
    亦得為證據；當事人、代理人或辯護人於法院調查證據時，
    知有同法第159 條第1 項不得為證據之情形，而未於言詞辯
    論終結前聲明異議者，視為有前項之同意，同法第159 條之
    5 定有明文。本件檢察官所舉所有書面證據之證據能力，業
    經被告於本院審理時表明同意作為證據，本院審酌該等供述
    證據之取得過程並無瑕疵，與本件待證事實間復具有相當之
    關聯性，以之為本件證據尚無不當，自得採為證據。
貳、實體方面：
一、認定犯罪事實所憑之證據及理由：
    前揭犯罪事實，業據被告甲○○於檢察官偵訊及本院審理時
    坦白承認（見臺灣雲林地方法院檢察署99年度偵字第1674號
    卷第17頁正面、本院卷第27頁正面至第28頁正面），核與證
    人即被害人乙○○於警詢證述之情節相符（見臺中縣警察局
    烏日分局警卷第1 頁正面至第3 頁正面、臺灣臺中地方法院
    檢察署98年度偵字第20696 號卷第7 頁正面至第8 頁正面）
    ，此外，復有98年6 月18日警員職務報告書、刑案現場測繪
    圖各1 紙、監視器錄影翻拍照片2 張（見臺中縣警察局烏日
    分局警卷第4 頁正面至第6 頁正面）附卷可稽，足認被告自
    白確與事實相符，自可採信。本件事證已臻明確，被告犯行
    堪予認定，應依法論科。
二、論罪科刑：
  (一)核被告甲○○所為，係犯刑法第320 條第1 項之竊盜罪。
  (二)被告有如前開事實欄所載之前科紀錄，於97年1 月21日執行
    完畢，有臺灣高等法院被告前案紀錄表1 份在卷可稽，其受
    徒刑之執行完畢後，5 年以內故意再犯本件有期徒刑以上之
    竊盜罪，應依刑法第47條第1 項規定論以累犯，並加重其刑
    。
  (三)本院審酌被告有竊盜、偽造文書、施用毒品等前科，並曾於
    刑之執行前令入勞動場所強制工作，有前開被告前案紀錄表
    1 份在卷可憑，素行不佳，且其年輕力盛，竟不思勞力賺取
    金錢，恣意竊取他人財物，造成被害人乙○○蒙受損失，法
    紀觀念顯然淡薄，惟念其犯後坦承犯行，態度尚可，及其生
    活智識、犯罪之動機、目的、手段、所生危害等一切情狀，
    量處如主文所示之刑，並諭知易科罰金之折算標準，以示懲
    儆。至起訴意旨以被告竊取自用小客車，經本院以99年度易
    緝字第3 號判決判處有期徒刑7 月確定，仍不知悔改再犯本
    案為由，對被告具體求處有期徒刑8 月，然本院認被告於本
    院審理前案時矢口否認犯行，態度不佳，且所竊取之物係自
    用小客車（見本院卷第19頁正反面之本院99年度易緝字第3
    號判決），價值較腳踏車為高，與被告於本案坦承犯行，且
    被害人所受損失較低相較，犯罪情節顯較前案輕微，是上開
    求刑尚嫌過重，附此敘明。
參、應適用之法律：
  (一)刑事訴訟法第284條之1、第299條第1項前段。
  (二)刑法第320 條第1 項、第47條第1 項、第41條第1項前段。
  (三)刑法施行法第1 條之1 第1 項、第2 項前段
本案經檢察官魏偕到庭執行職務。
中    華    民    國    99    年    6     月    30    日
                  刑事第六庭    法  官  黃楹榆
以上正本證明與原本無異。
如不服本判決應於收受判決後10日內向本院提出上訴書狀，並應
敘述具體理由；其未敘述上訴理由者，應於上訴期間屆滿後20日
內向本院補提理由書（均須按他造當事人之人數附繕本）。「切
勿逕送上級法院」。
                                書記官  高培馨
中    華    民    國    99    年    6     月    30    日
附錄本案論罪科刑法條全文：
刑法第320條
意圖為自己或第三人不法之所有，而竊取他人之動產者，為竊盜
罪，處5 年以下有期徒刑、拘役或 5 百元以下罰金。
意圖為自己或第三人不法之利益，而竊佔他人之不動產者，依前
項之規定處斷。
前2項之未遂犯罰之。

司法院資訊處製作；財團法人民間司法改革基金會備份。
